臺灣臺南地方法院民事裁定
111年度家聲抗字第59號
抗  告  人  ○○○即○○○

相  對  人  ○○○
上列當事人間聲請暫時處分事件，抗告人對本院司法事務官於民
國111年9月12日所為111年度司家暫字第37號裁定提起抗告，本
院管轄第二審之合議庭裁定如下：
    主      文
原裁定廢棄。
本件移送臺灣新北地方法院。 
    理      由
一、本件相對人於原審聲請意旨及原審裁定之理由引用原審裁定
    之記載。
二、本件抗告意旨略以：
（一）兩造間離婚暨未成年子女權利義務行使負擔等前經抗告人
      於民國111年9月8日向鈞院聲請移轉管轄裁定，然於調查
      及調解庭當日業已明確向調解委員告知本件因兩造婚姻及
      未成年子女生長地方均在新北市蘆洲區，故認為應由新北
      地方法院始有管轄權，該次出庭僅係簡單表示上開意見尚
      未就本案表示意見，詎料調解委員仍執意使抗告人於筆錄
      上簽名未果，逕自下本件處分。
（二）本件有移轉管轄之必要：
   1、兩造間離婚等事件，兩造婚後之共同住所地為新北市○○區
      ○○路000巷00弄00號5樓，此亦為相對人所自承，而相對人
      起訴狀以「訴之原因事實發生之夫或妻居所地法院」定其
      管轄法院，然依據最高法院109年台上字第455號民事判決
      之見解，應於夫妻無共同住所地時，始依家事事件法第52
      條第1項第2、3款定其管轄權；況相對人所謂訴之原因事
      實即離婚原因乃111年7月26日於相對人臺南家中所發生之
      事，然此僅為婚姻中之一偶發事件，絕非本件離婚事件之
      訴之原因事實，要難僅以此一事件即定其管轄權，且本件
      尚有未成年子女親權部分，查未成年子女出生、教養及醫
      療，包括打預防針及托嬰中心均在新北市，並依父母之共
      同住所為之，本件確實有移轉至臺灣新北地方法院之必要
      ，否則將由相對人取得選擇管轄法院之權利，對抗告人之
      權利保障甚為不當，為此狀請鈞院移轉管轄至兩造之共同
      住所地法院即臺灣新北地方法院。
   2、本件是否由鈞院管轄已有疑義，實非屬已繫屬之案件。
（三）相對人所提之聲請理由關於未成年子女權利義務行使負擔
      ，並無酌定之必要：抗告人於婚姻關係存續中一直擔任兩
      造未成年子女之主要照顧者角色，且未成年子女出生及後
      續生活、醫療均在新北市診所，包括打預防針及托嬰中心
      均得兩造同意，並未有聲請人所述無法順利會面交往等情
      節，且處分方式係以28天為一單位，由兩造輪流照顧，惟
      並未考量未成年子女年僅2歲多，一個月單獨與父母之一
      方生活會造成其心靈之傷害，且兩造於111年7月雖有衝突
      ，但此段期間對於子女照顧雙方均仍以視訊方或直接見面
      ，並未有長達28天都無法接觸之情節，原處分未慮及未成
      年子女之年齡及原來之生活方式，顯有速斷，實應移轉轄
      至臺灣新北地方法院，並撤銷原處分。
（四）爰聲明：原處分廢棄，並應由臺灣新北地方法院家事庭重
      為處分。
三、按法院就已受理之家事非訟事件，除法律別有規定外，於本
    案裁定確定前，認有必要時，得依聲請或依職權命為適當之
    暫時處分，但關係人得處分之事項，非依其聲請，不得為之
    ；又暫時處分，由受理本案之法院裁定，家事事件法第85條
    第1項及第86條第1項前段分別定有明文。次按法院受理家事
    事件之全部或一部不屬其管轄者，除當事人有管轄之合意外
    ，應依聲請或依職權以裁定移送於其管轄法院，亦為家事事
    件法第6條第1項前段所明定。
四、查本件兩造為夫妻關係，育有未成年子女甲○○（109年9月14
    日生），相對人前向本院訴請與抗告人離婚，及酌定未成年
    子女甲○○權利義務之行使或負擔由相對人任之，業經本院以
    111年度婚字第259號裁定移送臺灣新北地方法院審理，已由
    本院依職權調取該離婚等事件卷宗核閱綦詳，則依家事事件
    法第86條第1項前段之規定，本件相對人聲請酌定未成年子
    女甲○○會面交往方式之暫時處分事件，亦應由受理本案之法
    院即臺灣新北地方法院裁定，是原審就暫時處分事件進行實
    質審理，而酌定相對人於前開離婚等事件裁判確定或其他程
    序終結之原因發生前與未成年子女會面交往之期間及方式，
    顯於法不合，抗告人據以提起抗告為有理由，自應由本院將
    原裁定廢棄，並依抗告人之聲請將本件移送於本案之繫屬法
    院即臺灣新北地方法院審理。
五、據上論結，本件抗告為有理由，依家事事件法第97條、非訟
    事件法第46條，民事訴訟法第492條，裁定如主文。 
中　　華　　民　　國　　111 　年　　11　　月　　11　　日
                  家事法庭審判長法　官　許育菱
　　　　　　　　　　　　　      法　官  陳文欽
                                法　官  許嘉容
以上正本係照原本作成。　　　　　　　　　　　　　　　　
如不服本裁定，僅得於收受本裁定正本送達後10日內，以適用法
規顯有錯誤為理由，向本院提出再抗告狀，並繳納再抗告裁判費
新臺幣1000元。
提起再抗告應委任律師或具有律師資格之人之委任狀；委任有律
師資格者，另應附具律師資格證書及釋明委任人與受任人有民事
訴訟法第466條之1第1項但書或第2項所定關係之釋明文書影本。
中　　華　　民　　國　　111 　年　　11　　月　　14　　日
                                書記官 李雅涵